最高法院刑事附帶民事訴訟判決　　九十四年度台附字第六二號
　　上　訴　人
　　（原　告）　甲○○
　　　　　　　　　　　　號
　　被 上訴 人
　　（被　告）　乙○○
上列上訴人因被上訴人洗錢防制法案件，請求損害賠償，不服台
灣高等法院中華民國九十四年二月二日第二審刑事附帶民事訴訟
判決（九十四年度附民字第七號），提起上訴，本院判決如下：
    主  文
上訴駁回。
    理  由
按法院認為原告之訴不合法者，應以判決駁回之，刑事訴訟法第
五百零二條第一項規定甚明；本件原判決於理由欄說明：「按刑
事訴訟法第四百八十七條第一項所定附帶民事訴訟之被告，除刑
事被告外，固兼及於依民法負損害賠償責任之人。惟附帶民事訴
訟之原告所主張之共同加害人，必以在刑事訴訟程序中經認定係
共同侵權行為之人，始得謂為依民法負賠償責任之人，否則對之
提起附帶民事訴訟，自難謂為合法。經查：（一）本件附帶民事
訴訟，係原告於刑事訴訟繫屬於本院時提起者，因刑事訴訟乙○
○部分，業經第一審刑事判決有罪，因乙○○未提起上訴，檢察
官亦未就乙○○部分提起上訴，乙○○刑事訴訟部分業經第一審
判決確定，是本件附帶民事訴訟之被告乙○○並非繫屬於本院之
九十三年度上訴字第三五一三號刑事案件之被告。（二）本件附
帶民事訴訟之刑事訴訟程序，原起訴乙○○與呂雲祥、紀順仁等
人係各自犯現行洗錢防制法第九條第二項、刑法第三十條第一項
前段之幫助掩飾他人因重大犯罪所得財物罪，並未認乙○○與業
經上訴而繫屬於本院之刑事案件被告呂雲祥、紀順仁二人間有共
犯關係，繫屬於本院之刑事案件被告呂雲祥、紀順仁經本院刑事
案件判決，亦認其二人係各自犯現行洗錢防制法第九條第一項、
刑法第三十條第一項前段之幫助掩飾因自己重大犯罪所得財物罪
，並未認定其二人與乙○○有共犯關係等情，有該案起訴書及本
院九十三年度上訴字第三五一三號刑事判決在卷足憑；揆諸前揭
說明，原告對非屬繫屬於本院之刑事案件被告之乙○○提起之
本件附帶民事訴訟，不合刑事訴訟法第四百八十七條第一項之規
定，其此部分附帶民事訴訟不合法，應予駁回」；經核於法並無
違誤。上訴人之上訴意旨略稱：(一)被上訴人未提出書狀，亦未作
何陳述，足見其已默認罪狀並表示願償還上訴人新台幣三百萬元
。(二)「寶福」係一陰謀詐騙集團。(三)本件上訴人絕非自願被騙，
否則何必申告。(四)上訴人因不知刑事附帶民事訴訟程序，致程序
延誤，深感自責及後悔等語。經查：上述上訴意旨俱未依據卷內
資料具體指摘原判決究係如何違背法令，自非適法之上訴理由。
應認上訴人之上訴為不合法，予以駁回。
據上論結，應依刑事訴訟法第四百九十條前段、第三百九十五條
前段，判決如主文。
中　　華　　民　　國　九十四　年　　 八 　月　 十二 　日
                      最高法院刑事第一庭
                          審判長法官  施　文　仁
                                法官  林　永　茂
                                法官  蕭　仰　歸
                                法官  林　茂　雄
                                法官  張　祺　祥
      本件正本證明與原本無異
                                      書  記  官
中　　華　　民　　國　九十四　年　　八　　月　 十八 　日
                                                      v
